【裁判字號】    98,審易,1616
【裁判日期】    980831
【裁判案由】    傷害
【裁判全文】
臺灣高雄地方法院刑事判決            98年度審易字第1616號
公  訴  人  臺灣高雄地方法院檢察署檢察官
被      告  甲○○
上列被告因傷害案件，經檢察官提起公訴（98年度偵字第14665
號），本院判決如下：
    主  文
甲○○傷害人之身體，處拘役伍拾日，如易科罰金，以新台幣壹
仟元折算壹日。
    事  實
一、緣乙○○與吳錦秀原係婆媳，甲○○則為吳錦秀之胞兄，渠
    2 人彼此間具有家庭暴力防治法第3 條第4 款所定家庭成員
    關係。於民國97年12月14日18時許，乙○○帶同2 名幼子返
    回吳錦秀位於高雄市○○區○○街505 巷23之29號住處，因
    吳錦秀不滿乙○○晚歸而與其發生言語爭執，詎甲○○在旁
    見狀後一時氣憤，竟基於傷害他人身體之犯意，接續以徒手
    方式拉扯、強推乙○○身體，復以拳頭毆打乙○○，使其受
    有下唇擦傷、左臉挫傷、左胸挫傷瘀腫、左肩挫傷、下肢瘀
    青及左手擦傷等傷害。
二、案經乙○○訴由高雄市政府警察局三民第二分局報請台灣高
    雄地方法院檢察署檢察官偵查起訴。
    理  由
壹、關於本件證據能力之意見：
    查告訴人乙○○與證人許文霖、杜宛儒、吳錦秀等人於案發
    後乃先後由員警詢問案發狀況並據以製作筆錄；另乙○○、
    杜宛儒及吳錦秀3 人則於偵查中再經檢察官傳訊到庭具結證
    述。此外，卷附高雄榮民總醫院受理家庭暴力事件驗傷診斷
    書暨診斷證明書依法固屬各該醫師根據渠等親自見聞之事實
    或本於專門知識經驗所為之審判外陳述，性質上屬於傳聞證
    據，且無刑事訴訟法第159 條之1 至之4 明定之例外情形，
    依法原不具證據能力。然參以此等陳述既經檢察官與被告均
    明知其有第159 條第1 項不得為證據之情形，猶未於言詞辯
    論終結前聲明異議，本院復審酌該等陳述作成之外部情況並
    無不當，揆諸刑事訴訟法第159 條之5 規定意旨，本院自得
    逕以前開證據方法分別採為認定犯罪事實之依據。
貳、實體部分：
  一、訊之被告固坦承於前揭時、地確與乙○○同在吳錦秀前開
      住處，並曾以手推乙○○身體之事實，但矢口否認有何傷
      害犯行，辯稱：伊並沒有拉扯或用拳頭毆打乙○○；伊當
      時看到乙○○與吳錦秀發生拉扯，就過去將他們兩個拉開
      ，乙○○就跌倒，其爬起來後還要與吳錦秀吵架，伊就將
      乙○○推出屋外云云。惟查：本件被告於乙○○、吳錦秀
      2 人在上述時、地發生爭執之際，確有以手推乙○○身體
      一節，各經證人乙○○、吳錦秀證述綦詳，復據被告於本
      院審理中坦認上情不諱，足徵其此部分自白核與事實相符
      ，堪予採信。至被告雖迭稱並未毆打乙○○云云，然參諸
      告訴人乙○○乃先後於警詢及偵查中指訴其當時係遭被告
      用拳頭毆打、被告更以手推其前胸及拉扯衣領，亦有打嘴
      唇及前胸，以致手臂、腳、臉均有受傷等情屬實，且與證
      人許文霖、杜宛儒分別於警詢及偵查中均證稱確有在場親
      眼目睹乙○○遭被告以拳頭毆打等語大抵相符，並有卷附
      高雄榮民總醫院受理家庭暴力事件驗傷診斷書暨診斷證明
      書各1 紙在卷可稽。況依前揭證人所述各情及卷附診斷證
      明書內容交參以觀，被害人陳秀珍身體非僅多處遭毆成傷
      ，且受傷位置更廣泛分佈於臉、胸、肩、手與腳等身體部
      位，衡情可知該等傷勢絕非單純以手推擠所能造成，綜此
      堪認被告是時乃係基於傷害故意、逕以上述方式接續毆打
      告訴人乙○○而使其受有前揭傷害之事實甚明，故其事後
      所辯各節無非係臨訟卸責之詞，洵無足採。職是，本件事
      證明確，被告所涉傷害犯行洵堪認定，應依法論科。
  二、核被告甲○○所為，係犯刑法第277 條第1 項普通傷害罪
      。又被告先後多次實施傷害犯行之犯罪時間、地點均屬密
      切接近，客觀上足認係單一行為之多次舉動，侵害法益種
      類亦屬相同，且被告主觀上所認識者亦應屬基於單一犯意
      所為之接續舉動，應包括於一行為予以評價為接續犯。爰
      審酌被告犯罪之目的、手段、品行與智識程度、及徒因細
      故即率爾向他人施暴，無視社會法秩序規範，惡性非輕，
      又參以被害人乙○○所受傷害程度雖屬非鉅，然被告事後
      猶飾詞否認犯行、難見悔意，亦未適度賠償被害人所受損
      失等一切情狀，量處如主文所示之刑，並諭知易科罰金折
      算標準，以資懲儆。
據上論斷，應依刑事訴訟法第299 條第1 項前段，刑法第277 條
第1 項、第41條第1 項前段，刑法施行法第1 條之1 ，判決如主
文。
中    華    民    國    98    年    8     月    31    日
                  刑事第十庭  法  官    陳明呈
以上正本證明與原本無異。
如不服本判決應於收受送達後10日內向本院提出上訴書狀，並應
敘述具體理由；如未敘述上訴理由者，應於上訴期間屆滿後20日
內向本院補提理由書（均須按他造當事人之人數附繕本）「切勿
逕送上級法院」。
中    華    民    國    98    年    8     月    31    日
                              書記官    張琇晴
附錄本判決論罪科刑之法條：
中華民國刑法第277條（普通傷害罪）
傷害人之身體或健康者，處3 年以下有期徒刑、拘役或1 千元以
下罰金。
犯前項之罪因而致人於死者，處無期徒刑或7 年以上有期徒刑；
致重傷者，處3 年以上10年以下有期徒刑。


司法院資訊處製作；財團法人民間司法改革基金會備份。
